# 按注册资本转让合理性

提问人：若宇 时间：2018-01-31 09:38:20
A系B公司全资子公司，B拟向实际控制人转让A100%（按照A的注册资本）。A公司为生产型企业，投入巨大，报表日净利润为负。
随后，实际控制人将B公司与其他公司进行重大资产重组。主要想问，转让A公司为何按照注册资本转让呢？为何不按评估值或者净资产值进行转让？

回答人：chenyiwei
关联方之间的内部重组不一定是具有商业实质的交易，例如对最终控制方而言，其可控制的经济资源及其风险和报酬特征并未因此发生变化。在不涉及其他非关联方股东利益的情况下，可以采用最方便和节税的方式进行重组，此时考虑交易的公允性反而没有意义。

提问人：跨度防护 时间：2018-01-31 22:13:01
虽然不具有商业实质，但这种情况按评估值转让应该也没有问题吧。

回答人：chenyiwei
这种情况下，既然评估不作为i作价依据，也不是法律法规的强制性要求，则评估有无实际意义？